# 关于涉及运营期分成开发收入确认的问题

提问人：大呆呆 时间：2019-02-02 09:44:22
尊敬的陈总，关于《瑞华研究 2016 》问题 2-1-7，如果固定价款大于开发实施服务的公允价值的，固定价款超出已确认的开发实施阶段收入的差额部分，在后续运营期间任何确认？如果按照运营期的分成比确认运营期的收入，那么这部分差额收入是分摊呢，还是采取其他更加合理的方法？谢谢

回答人：chenyiwei
如果固定价款大于开发实施服务的公允价值的，固定价款超出已确认的开发实施阶段收入的差额部分，在后续运营期间应作为运营服务收入的一部分，采用系统、合理的方式确认为运营期内各年度/期间的收入（如各年度提供的服务较为同质、均衡的，可采用直线法）。